【裁判字號】    99,訴,1122
【裁判日期】    991118
【裁判案由】    毒品危害防制條例
【裁判全文】
臺灣高雄地方法院刑事判決              99年度訴字第1122號
公  訴  人  臺灣高雄地方法院檢察署檢察官
被      告  吳紘暘
指定辯護人  歐陽志宏律師
被      告  陳建宇
指定辯護人  黃重雍律師
上列被告因違反毒品危害防制條例案件，經檢察官提起公訴（99
年度偵字第10774 號），本院判決如下：
    主  文
吳紘暘共同犯販賣第二級毒品罪共拾伍罪，均累犯，各處如附表
一「主刑及從刑欄」所示之刑；應執行有期徒刑貳拾年，未扣案
販賣第二級毒品所得新臺幣共拾伍萬玖仟伍佰元與陳建宇連帶沒
收，如全部或一部不能沒收時，以其與陳建宇之財產連帶抵償之
。
陳建宇共同犯販賣第二級毒品罪共拾伍罪，各處如附表二「主刑
及從刑欄」所示之刑；應執行有期徒刑拾貳年，未扣案販賣第二
級毒品所得新臺幣共拾伍萬玖仟伍佰元與吳紘暘連帶沒收，如全
部或一部不能沒收時，以其與吳紘暘之財產連帶抵償之。
    事  實
一、吳紘暘前因施用毒品案件，經本院以97年度審簡字第5528號
    判決判處有期徒刑5 月確定，於民國98年2 月13日易科罰金
    執行完畢，猶不知悔改。
二、吳紘暘、陳建宇均明知甲基安非他命業經公告列為毒品危害
    防制條例第2 條第2 項第2 款之第二級毒品，不得販賣、持
    有，竟意圖營利，而共同基於販賣第二級毒品甲基安非他命
    之犯意聯絡，由購毒者先與陳建宇當時所持用0000000000號
    行動電話（非陳建宇所有，下稱上開販毒用手機）聯繫談妥
    所欲購買之甲基安非他命數量及金額後，陳建宇旋聯繫吳紘
    暘並徵得吳紘暘同意該交易數量及金額後，陳建宇向吳紘暘
    拿取甲基安非他命，再前往指定地點交付甲基安非他命予購
    毒者，並向購毒者收取價金，所賺取之差價則由吳紘暘分配
    予陳建宇花用，以此方式分別於下列時、地，共同販賣第二
    級毒品甲基安非他命予下列之人：
  (一)於98年12月10日晚上11時24分起至同年月11日凌晨12時15分
    許止，由陳建宇以上開販毒用手機與曾正雄所持用00000000
    00號手機聯絡，雙方談妥以新臺幣（下同）500 元之價格交
    易數量不詳之甲基安非他命後，陳建宇隨以上開販毒用手機
    與吳紘暘當時所持用0000000000號手機（非吳紘暘所有）聯
    絡，經徵得吳紘暘同意後，陳建宇即前往吳紘暘處拿取甲基
    安非他命，再於98年12月11日凌晨1 時許，在曾正雄位在高
    雄縣大寮鄉巷○路78號住處附近，交付數量不詳之甲基安非
    他命予曾正雄，並當場收受曾正雄所支付之價金500 元，以
    此方式共同販賣甲基安非他命毒品予曾正雄1 次。【起訴書
    附表編號1 】
  (二)於98年12月27日下午5 時26分起至同日下午5 時46分許止，
    由陳建宇以上開販毒用手機與蕭志偉所持用0000000000號手
    機聯絡，雙方談妥以6,500 元之價格交易數量不詳之甲基安
    非他命後，陳建宇隨以上開販毒用手機與吳紘暘當時所持用
    0000000000號手機（非吳紘暘所有）聯絡，經徵得吳紘暘同
    意後，陳建宇在不詳地點收受吳紘暘所交付之甲基安非他命
    ，再於98年12月27日晚上6 時36分後某時許，在高雄市○○
    區○○路與北平街附近某加油站，交付數量不詳之甲基安非
    他命予蕭志偉，並當場收受蕭志偉所支付之價金6,500 元，
    以此方式共同販賣甲基安非他命毒品予蕭志偉1 次。【起訴
    書附表編號2 】
  (三)於98年12月31日下午5 時51分起至同日下午6 時18分許止，
    由陳建宇以上開販毒用手機與楊峻豪所持用0000000000號手
    機聯絡，雙方談妥以6,000 元之價格交易1 錢數量之甲基安
    非他命後，陳建宇隨以上開販毒用手機與吳紘暘當時所持用
    0000000000號手機（非吳紘暘所有）聯絡，經徵得吳紘暘同
    意後，即前往吳紘暘處拿取甲基安非他命，再於98年12月31
    日晚上6 時23分後某時許，在高雄市○○路某處，交付1 錢
    數量之甲基安非他命予楊峻豪，並當場收受楊峻豪所支付之
    價金6,000 元，以此方式共同販賣甲基安非他命毒品予楊峻
    豪1 次。【起訴書附表編號3 】
  (四)於99年2 月6 日晚上10時17分起至同日晚上10時23分許止，
    由陳建宇以上開販毒用手機與林哲賢所持用0000000000號手
    機聯絡，雙方談妥以1,000 元之價格交易數量不詳之甲基安
    非他命後，陳建宇隨以上開販毒用手機與吳紘暘當時所持用
    0000000000號手機（非吳紘暘所有）聯絡，經徵得吳紘暘同
    意後，由吳紘暘親自於99年2 月6 日晚上11時許，在高雄縣
    鳳山市陸軍官校附近某處，交付數量不詳之甲基安非他命予
    林哲賢，並當場收受林哲賢所支付之價金1,000 元，以此方
    式共同販賣甲基安非他命毒品予林哲賢1 次。【起訴書附表
    編號4 】
  (五)於99年2 月10日晚上9 時13分許，由陳建宇以上開販毒用手
    機與林哲賢所持用0000000000號手機聯絡，雙方談妥以2,00
    0 元之價格交易數量不詳之甲基安非他命後，陳建宇隨以上
    開販毒用手機與吳紘暘當時所持用0000000000號手機（非吳
    紘暘所有）聯絡，經徵得吳紘暘同意後，由吳紘暘親自於99
    年2 月10日晚上9 時13分後某時許，在高雄縣鳳山市陸軍官
    校附近某處，交付數量不詳之甲基安非他命予林哲賢，並當
    場收受林哲賢所支付之價金2,000 元，以此方式共同販賣甲
    基安非他命毒品予林哲賢1 次。【起訴書附表編號5 】
  (六)於99年2 月13日下午1 時4 分許，由陳建宇以上開販毒用手
    機與林哲賢所持用0000000000號手機聯絡，雙方談妥以2,00
    0 元之價格交易數量不詳之甲基安非他命後，陳建宇隨以上
    開販毒用手機與吳紘暘當時所持用0000000000號手機（非吳
    紘暘所有）聯絡，經徵得吳紘暘同意後，即前往吳紘暘處拿
    取甲基安非他命，再於同日下午1 時6 分後某時許，在高雄
    縣鳳山市○○路林哲賢住處附近某處，交付數量不詳之甲基
    安非他命予林哲賢，並當場收受林哲賢所支付之價金2,000
    元，以此方式共同販賣甲基安非他命毒品予林哲賢1 次。【
    起訴書附表編號6 】
  (七)於99年2 月14日晚上8 時4 分起至同日晚上8 時44分許止，
    由陳建宇以上開販毒用手機與林哲賢所持用0000000000號手
    機聯絡，雙方談妥以2,500 元之價格交易數量不詳之甲基安
    非他命後，陳建宇隨以上開販毒用手機與吳紘暘當時所持用
    0000000000號手機（非吳紘暘所有）聯絡，經徵得吳紘暘同
    意後，陳建宇前往不詳地點收受吳紘暘所交付之甲基安非他
    命，再於同日晚上8 時53分後某時許，在高雄縣鳳山市大東
    醫院附近某處，交付數量不詳之甲基安非他命予林哲賢，並
    當場收受林哲賢所支付之價金2,500 元，以此方式共同販賣
    甲基安非他命毒品予林哲賢1 次。【起訴書附表編號7 】
  (八)於99年1 月2 日晚上7 時21分許，由陳建宇以上開販毒用手
    機與林哲賢所持用0000000000號手機聯絡，雙方談妥以1,00
    0 元之價格交易數量不詳之甲基安非他命後，陳建宇隨於不
    詳地點收受吳紘暘所交付之甲基安非他命，再於同日晚上7
    時53分後某時許，在高雄縣鳳山市中正預校附近某處，交付
    數量不詳之甲基安非他命予林哲賢，並當場收受林哲賢所支
    付之價金1,000 元，以此方式共同販賣甲基安非他命毒品予
    林哲賢1 次。【起訴書附表編號8 】
  (九)於98年10月6 日某時許，由陳建宇以上開販毒用手機與薛駿
    逸所持用0000000000號手機聯絡，雙方談妥以25,000元之價
    格交易數量不詳之甲基安非他命後，陳建宇隨於不詳地點收
    受吳紘暘所交付之甲基安非他命，再於同日某時前往薛駿逸
    位在高雄市○○區○○街15號住處，交付數量不詳之甲基安
    非他命予薛駿逸，並當場收受薛駿逸所支付之價金19,000元
    （尚積欠6,000 元），以此方式共同販賣甲基安非他命毒品
    予薛駿逸1 次，嗣薛駿逸於98年10月8 日返回積欠吳紘暘、
    陳建宇之購毒價金6,000 元。【起訴書附表編號9 】
  (十)於98年10月13日晚上10時50分起至同日晚上11時47分許止，
    由陳建宇以上開販毒用手機與薛駿逸所持用0000000000號手
    機聯絡，雙方談妥以12,000元之價格（起訴書誤載為25,000
    元）交易數量不詳之甲基安非他命後，陳建宇隨於不詳地點
    收受吳紘暘所交付之甲基安非他命，再於翌日凌晨0 時28分
    後某時許，前往薛駿逸位在高雄市○○區○○街15號住處，
    交付數量不詳之甲基安非他命予薛駿逸，並當場收受薛駿逸
    所支付之價金12,000元，以此方式共同販賣甲基安非他命毒
    品予薛駿逸1 次。【起訴書附表編號10】
  (十一)於98年10月16日上午8 時33分起至同日上午11時13分許止，
    由陳建宇以上開販毒用手機與薛駿逸所持用0000000000號手
    機聯絡，雙方談妥以20,000元之價格（起訴書誤載為18,000
    元）交易數量不詳之甲基安非他命後，陳建宇、吳紘暘隨於
    同日中午12時56分後某時許，駕駛5383-WS 號自小客車一同
    前往薛駿逸位在高雄市○○區○○街15號住處，由陳建宇交
    付數量不詳之甲基安非他命予薛駿逸，並當場收受薛駿逸所
    支付之價金20,000元，以此方式共同販賣甲基安非他命毒品
    予薛駿逸1 次。【起訴書附表編號11】
  (十二)於98年10月16日晚上6 時3 分許，由陳建宇以上開販毒用手
    機與薛駿逸所持用0000000000號手機聯絡，雙方談妥以5,00
    0 元（起訴書誤載為25,000元）之價格交易數量不詳之甲基
    安非他命後，陳建宇隨於不詳地點收受吳紘暘所交付之甲基
    安非他命，再於同日晚上6 時52分後某時許，前往薛駿逸位
    在高雄市○○區○○街15號住處，交付數量不詳之甲基安非
    他命予薛駿逸，並當場收受薛駿逸所支付之價金5,000 元，
    以此方式共同販賣甲基安非他命毒品予薛駿逸1 次。【起訴
    書附表編號12】
  (十三)於98年10月17日下午5 時45分起至同日晚上8 時6 分許止，
    由陳建宇以上開販毒用手機與薛駿逸所持用0000000000號手
    機聯絡，雙方談妥以18,000元之價格（起訴書誤載為25,000
    元）交易數量不詳之甲基安非他命後，陳建宇隨於不詳地點
    收受吳紘暘所交付之甲基安非他命，再於同日晚上11時13分
    後某時許，前往薛駿逸位在高雄市○○區○○街15號住處，
    交付數量不詳之甲基安非他命予薛駿逸，並當場收受薛駿逸
    所支付之價金18,000元，以此方式共同販賣甲基安非他命毒
    品予薛駿逸1 次。【起訴書附表編號13】
  (十四)於98年10月22日凌晨0 時39分許，由陳建宇以上開販毒用手
    機與薛駿逸所持用0000000000號手機聯絡，雙方談妥以15,0
    00元之價格（起訴書記載不詳）交易數量不詳之甲基安非他
    命後，陳建宇隨於不詳地點收受吳紘暘所交付之甲基安非他
    命，再於同日凌晨1 時21分後某時許，前往薛駿逸位在高雄
    市○○區○○街15號住處，交付數量不詳之甲基安非他命予
    薛駿逸，並當場收受薛駿逸所支付之價金15,000元，以此方
    式共同販賣甲基安非他命毒品予薛駿逸1 次。【起訴書附表
    編號14】
  (十五)於99年2 月14日晚上7 時20分起至同日晚上8 時29分許止，
    由陳建宇以上開販毒用手機與綽號「亮哥」之張志鴻所持用
    0000000000號手機聯絡，雙方談妥以43,000元之價格交易數
    量不詳之甲基安非他命後，陳建宇隨以上開販毒用手機與吳
    紘暘當時所持用0000000000號手機（非吳紘暘所有）聯絡，
    經徵得吳紘暘同意後，陳建宇隨於不詳地點收受吳紘暘所交
    付之甲基安非他命，再於同日晚上9 時14分後某時許，在高
    雄市○○路與民權路口，交付數量不詳之甲基安非他命予張
    志鴻，並當場收受張志鴻所支付之價金43,000元，以此方式
    共同販賣甲基安非他命毒品予張志鴻1 次。【起訴書附表編
    號15】
三、嗣警循線於99年3 月29日下午4 時50分許，持本院搜索票在
    高雄縣林園鄉○○路130 巷12號地下室停車場查獲吳紘暘，
    並扣得如附表三編號1 至7 所示之物；另持搜索票前往上址
    11樓吳紘暘住處，查獲如附表三編號8 至18所示之物；再持
    搜索票前往高雄縣橋頭鄉○○路左邊巷5 之20號住處查獲陳
    建宇，並扣得如附表四所示之物，因而查悉上情。
四、案經高雄市政府警察局移送臺灣高雄地方法院檢察署檢察官
    偵查起訴。
    理  由
壹、證據能力部分：
一、按被告以外之人於偵查中向檢察官所為陳述，除顯有不可信
    之情況者外，得為證據，刑事訴訟法第159 條之1 第2 項定
    有明文。本件證人曾正雄、蕭志偉、楊峻豪、林哲賢、薛駿
    逸於檢察官偵查中具結後所為之證述，並無何顯不可信之情
    況，依上說明，其於偵查中之證言自均具有證據能力。
二、次按被告以外之人（包括證人、鑑定人、告訴人、被害人及
    共同被告等）於審判外之陳述雖不符刑事訴訟法第159 條之
    1 至之4 等4 條之規定，而經當事人於審判程序同意作為證
    據，法院審酌該言詞陳述或書面陳述作成時之情況，認為適
    當者，得為證據。而當事人、代理人或辯護人於法院調查證
    據時，知有前項不得為證據之情形，而未於言詞辯論終結前
    聲明異議者，視為有前項之同意，刑事訴訟法第159 條之5
    定有明文。查證人曾正雄、蕭志偉、楊峻豪、林哲賢、薛駿
    逸於警詢時之證述，及本判決後述所引用文書形式之供述證
    據，其性質雖均屬傳聞證據，且當事人均已知上述證據乃傳
    聞證據，而未於言詞辯論終結前聲明異議，本院審酌上開證
    人於警詢陳述當時之原因、過程、內容、功能等外在環境加
    以觀察，足認上開證人前揭陳述係出於真意之信用性獲得確
    切保障，而有可信之特別情況，另文書形式之供述證據部分
    ，無證據證明此等證據有何遭變造或偽造情事，認為以之作
    為本件論証之證據，均與待證事實具有關聯性，作為本案之
    證據亦屬適當，揆諸前開規定，上開證據均具有證據能力。
三、本院所引與起訴事實有關之通訊監察譯文部分（參本院二卷
    第65～126 頁），雖亦屬傳聞證據，然檢察官、被告吳紘暘
    、陳建宇及其辯護人於本院審理時就此監聽譯文部分均不爭
    執其證據能力（參本院一卷第72頁），本院審酌該通訊監察
    譯文係經本院核發98年聲監字第1858號、98年聲監續字第30
    89號、98年聲監續字第3419號、99年聲監字第216 號通訊監
    察書所為合法通訊監察，有上揭通訊監察書附卷可憑（參本
    院二卷第57～64頁），且與本案犯罪事實具有關連性而無不
    當取得之情形，認為以之作為本案之證據亦屬適當，揆諸刑
    事訴訟法第159 條之5 第1 項之規定，上開通訊監察譯文亦
    均具有證據能力。
四、卷附蒐證照片（參警二卷第171 ～178 頁），係傳達照相當
    時現場情況，而透過照片傳達情形與現場實況在內容上之一
    致性，並不存在人對現實情形之知覺、記憶所經常發生的表
    現錯誤，是認照片之性質係非供述證據，並無傳聞法則之適
    用，且亦別無證據證明上開照片有經偽造、變造或不法之情
    形，自有證據能力。
貳、實體部分：
一、訊據被告陳建宇就事實欄二、(一)至(十五)所示販賣第二級毒品犯
    行，於偵查、本院審理時均坦承不諱；另質之被告吳紘暘矢
    口否認有何與被告陳建宇共同販賣第二級毒品犯行，辯稱：
    其於入監前與陳建宇有金錢糾紛，故陳建宇才以此誣陷，實
    際上其係與陳建宇合資購買毒品，陳建宇事後將毒品販賣予
    他人之事其並不知情，也與其無關，起訴書所載之購毒者其
    均不認識，故其並無起訴書所指與陳建宇共同販賣甲基安非
    他命之犯行云云。經查：
  (一)被告吳紘暘、陳建宇事實欄二、(一)有罪部分：
    1.被告吳紘暘之綽號為「肉仔」、被告陳建宇之綽號為「小
      邰」之情，業據被告吳紘暘、陳建宇自承在卷；而門號00
      00000000號、0000000000號、0000000000號行動電話門號
      分別係被告陳建宇、證人曾正雄、被告吳紘暘所持用之事
      實，業據證人即同案被告陳建宇於本院審理時、證人曾正
      雄於偵查中證述在卷（參本院一卷第199 頁、偵卷第44頁
      ）；又被告陳建宇於事實欄二、(一)所示時、地，販賣數量
      不詳之甲基安非他命予曾正雄，並當場收受曾正雄所支付
      之價金500 元之事實，業據被告陳建宇於偵查、本院審理
      時均坦承不諱，核與證人曾正雄於偵查中證稱：其於98年
      12月11日凌晨1 時，在其住處向陳建宇購買500 元之甲基
      安非他命等語相符（參偵卷第44～46頁）；另觀之被告陳
      建宇於98年12月10日晚上11時24分起至同年月11日凌晨12
      時31分許止，以上開販毒用手機與證人曾正雄所持用0000
      000000號手機聯絡之通話內容：「陳建宇（小邰）：你傳
      簡訊我老闆他看不懂意思。」、「曾正雄（某男）：意思
      是我先拿5 佰給他，因為我星期六晚上才有錢。」、「陳
      建宇：這樣是要拿到加油站嗎？」、「曾正雄：嘿我在這
      裡而已。」、「陳建宇：到了，出來。」「曾正雄：好。
      」，有上開販毒用手機之通訊監察譯文在卷可佐（參本院
      二卷第67～69頁），足認被告陳建宇上開自白確與證人曾
      正雄所證述及監聽譯文呈現之客觀事實相符，是此部分之
      事實，堪予認定。
    2.又被告陳建宇接獲曾正雄之購毒邀約後，旋聯繫被告吳紘
      暘並徵得吳紘暘同意該交易數量及金額後，被告陳建宇即
      前往被告吳紘暘處拿取甲基安非他命，再前往指定地點交
      付甲基安非他命予曾正雄之事實，業據證人即被告陳建宇
      迭於偵查、本院審理時均證稱：其與吳紘暘販毒的模式是
      ，購毒者先撥打其上開販毒用手機說要買多少錢之毒品，
      其再與吳紘暘聯絡，經吳紘暘同意價格及數量後，再向吳
      紘暘拿毒品過去給購毒者，賺得之利潤則由吳紘暘分配，
      所以毒品都是放在吳紘暘處而非其保管等語明確（參偵卷
      第208 頁、本院一卷第204 頁）；且觀之被告陳建宇所持
      用之上開販毒用手機與被告吳紘暘、證人曾正雄所持用00
      00000000號、0000000000號手機聯絡之通話內容：「吳紘
      暘（肉仔）：你朋友傳簡訊來說要借1 仟，朋友5 佰，我
      看沒意思，你打過去問一下，如果有生意你錢就可以先拿
      去用。」、「陳建宇：你傳簡訊我老闆他看不懂意思。」
      、「曾正雄：意思是我先拿5 佰給他，因為我星期六晚上
      才有錢。」、「陳建宇：哈囉，我知道意思了。」、「吳
      紘暘：什麼意思？」、「陳建宇：他說要先拿1 張，先拿
      5 佰給我們，星期六再補給我們這樣... 工作（毒品）你
      的我也是要經你同意。」、「吳紘暘：... 如果要你自己
      來拿，拿了你自己當零用錢。」、「陳建宇：我要到了，
      我要上去還是怎樣。」、「吳紘暘：上來阿。」，有上開
      販毒用手機之通訊監察譯文在卷可佐（參本院二卷第67～
      69頁），足徵證人即被告陳建宇上開所證與被告吳紘暘共
      同販毒之模式等事實，誠屬信而有徵，並與監聽譯文呈現
      之客觀事實及被告吳紘暘於偵查中自白：98年年底開始販
      賣安非他命，藥腳如果需要就打電話給「小邰」，我再將
      毒品拿給小邰賣給藥腳，我們是一起賣的，販賣毒品所得
      會平均分配等語（參偵卷第26頁），均若合符節；從而，
      本件事證明確，被告吳紘暘、陳建宇有事實欄二、(一)所示
      共同販賣500 元之甲基安非他命予證人曾正雄之事實，實
      堪認定。
  (二)被告吳紘暘、陳建宇事實欄二、(二)有罪部分：
    1.門號0000000000號、0000000000號行動電話門號分別係證
      人蕭志偉、被告吳紘暘所持用之事實，業據證人即同案被
      告陳建宇於本院審理時、證人蕭志偉於偵查中證述在卷（
      參本院一卷第200 頁、偵卷第148 頁反面）；又被告陳建
      宇於事實欄二、(二)所示時、地，販賣數量不詳之甲基安非
      他命予蕭志偉，並當場收受蕭志偉所支付之價金6,500 元
      之事實，業據被告陳建宇於偵查、本院審理時均坦承不諱
      ，核與證人蕭志偉於偵查中證稱：其於98年12月27日，在
      高雄市○○區○○路與北平街口，向陳建宇購買6,500 元
      之甲基安非他命，譯文中「六五」係指6,500 元等語相符
      （參偵卷第148 頁）；另觀之被告陳建宇於98年12月27日
      下午5 時26分起至同日晚上6 時36分許止，以上開販毒用
      手機與證人蕭志偉所持用0000000000號手機聯絡之通話內
      容：「陳建宇（小邰）：我不是有跟你說到一個東西不錯
      。」、「蕭志偉（某男）：有喔，要多少。」、「陳建宇
      ：你喔六啦。」、「蕭志偉：好啦。」、「陳建宇：六五
      啦，多五百。」「蕭志偉：好啦。」、「陳建宇：人要到
      了喔。」、「蕭志偉：好。」，有上開販毒用手機之通訊
      監察譯文在卷可佐（參本院二卷第71～72頁），足認被告
      陳建宇上開自白確與證人蕭志偉所證述及監聽譯文呈現之
      客觀事實相符，是此部分之事實，堪予認定。
    2.又被告陳建宇接獲蕭志偉之購毒邀約後，旋聯繫被告吳紘
      暘並徵得吳紘暘同意該交易數量及金額後，被告陳建宇即
      前往不詳地點向被告吳紘暘拿取甲基安非他命，再前往指
      定地點交付甲基安非他命予蕭志偉之事實，業據證人即被
      告陳建宇迭於偵查、本院審理時均證述如前，經核與被告
      陳建宇所持用之上開販毒用手機與被告吳紘暘所持用0000
      000000號手機聯絡之通話內容：「吳紘暘（某男）：你多
      久要出去。」、「陳建宇：再五分鐘... 到加油站喔。」
      「吳紘暘：你知道那裡吧。」、「陳建宇：我知道... 不
      然你跟他說十分鐘，我還要載小豪。」、「陳建宇：沒看
      到人。」、「吳紘暘：你跟我說還有十分。」、「陳建宇
      ：我到了。」、「吳紘暘：我打。」、「陳建宇：薑母鴨
      。」，有上開販毒用手機之通訊監察譯文在卷可佐（參本
      院二卷第71～72頁），足徵證人即被告陳建宇上開所證與
      被告吳紘暘共同販毒之模式等事實，誠屬信而有徵，並與
      監聽譯文呈現之客觀事實及被告吳紘暘於偵查中之自白等
      情均相符；綜上，本件事證明確，被告吳紘暘、陳建宇有
      事實欄二、(二)所示販賣6,500 元之甲基安非他命予證人蕭
      志偉之事實，亦堪認定。
  (三)被告吳紘暘、陳建宇事實欄二、(三)有罪部分：
    1.門號0000000000號、0000000000號行動電話門號分別係證
      人楊峻豪、被告吳紘暘所持用之事實，業據證人即同案被
      告陳建宇於本院審理時、證人楊峻豪於偵查中證述在卷（
      參本院一卷第200 頁、偵卷第160 頁）；又被告陳建宇於
      事實欄二、(三)所示時、地，販賣1 錢數量之甲基安非他命
      予楊峻豪，並當場收受楊峻豪所支付之價金6,000 元之事
      實，業據被告陳建宇於偵查、本院審理時均坦承不諱，核
      與證人楊峻豪於偵查中證稱：其於98年12月31日，在小堂
      主住處樓下即高雄市○○路，向陳建宇購買6,000 元之甲
      基安非他命，譯文中「1 個」係指數量1 錢價格6,000 元
      之安非他命等語相符（參偵卷第160 頁）；另觀之被告陳
      建宇於98年12月31日下午5 時51分起至同日晚上6 時23分
      許止，以上開販毒用手機與證人楊峻豪所持用0000000000
      號手機聯絡之通話內容：「楊峻豪（小豪）：現在1 個多
      少？」、「陳建宇（小邰）：1 個，六五。」、「楊峻豪
      ：六呢？」、「陳建宇：六喔，我幫你押啦。」、「楊峻
      豪：好啦... 我現在在小堂主這裡。」、「陳建宇：下來
      啦。」、「楊峻豪：嗯。」，有上開販毒用手機之通訊監
      察譯文在卷可佐（參本院二卷第74～77頁），足認被告陳
      建宇上開自白確與證人楊峻豪所證述及監聽譯文呈現之客
      觀事實相符，是此部分之事實，堪予認定。
    2.又被告陳建宇接獲楊峻豪之購毒邀約後，旋聯繫被告吳紘
      暘並徵得吳紘暘同意該交易數量及金額後，被告陳建宇即
      前往被告吳紘暘住處拿取甲基安非他命，再前往指定地點
      交付甲基安非他命予楊峻豪之事實，業據證人即被告陳建
      宇迭於偵查、本院審理時均證述如前，經核與被告陳建宇
      所持用之上開販毒用手機與被告吳紘暘持用0000000000號
      手機聯絡之通話內容：「陳建宇：我要1 個，小豪要的。
      」、「吳紘暘（肉仔）：小豪要的？。」、「陳建宇：對
      。」、「吳紘暘：你放多少阿？」、「陳建宇：我跟他說
      六阿，他身上沒什麼錢。」「吳紘暘：好啦好啦，你剩下
      的在拿回來。」、「吳紘暘（筒兄代接）：直接回家就好
      了... 我們過去就好。」、「陳建宇：好啊好啊直接過去
      家裡就好。」，有上開販毒用手機之通訊監察譯文在卷可
      佐（參本院二卷第75～76頁），足徵證人即被告陳建宇上
      開所證與被告吳紘暘共同販毒之模式等事實，誠屬信而有
      徵，並與監聽譯文呈現之客觀事實及被告吳紘暘於偵查中
      之自白等情均相符；從而，被告吳紘暘、陳建宇有事實欄
      二、(三)所示販賣6,500 元之甲基安非他命予證人楊峻豪之
      事實，亦堪認定。
  (四)被告吳紘暘、陳建宇事實欄二、(四)(五)(六)(七)(八)有罪部分：
    1.門號0000000000號、0000000000號行動電話門號分別係證
      人楊峻豪、被告吳紘暘所持用之事實，業據被告吳紘暘、
      證人楊峻豪於偵查中供承、證述在卷（參偵卷第25、144
      頁反面）；又被告陳建宇於事實欄二、(四)(五)(六)(七)(八)所示時
      、地，分別販賣事實欄二、(四)(五)(六)(七)(八)所示價格及數量之
      甲基安非他命予林哲賢，並當場收受林哲賢所支付之價金
      等情，業據被告陳建宇於偵查、本院審理時均坦承不諱，
      核與證人林哲賢於偵查中證稱：其分別於99年2 月6 日、
      10日、13日、14日、99年1 月2 日，以其所有0000000000
      號手機撥打「小邰」陳建宇上開販毒用手機，向陳建宇分
      別購買1,000 元、2,000 元、2,000 元、2,500 元、1,00
      0 元之甲基安非他命，交易地點在陸軍官校、鳳山博愛路
      住處、大東醫院、中正預校附近，每次交易均有成功等語
      相符（參偵卷第144 ～146 頁）；又與被告陳建宇上開販
      毒用手機與證人林哲賢所持用0000000000號手機聯絡之通
      話內容均相合（參本院二卷第80～99頁），足認被告陳建
      宇上開自白確與證人林哲賢上開證述及監聽譯文內容呈現
      之客觀事實相符，是此部分之事實，均堪予認定。
    2.又被告陳建宇接獲事實欄二、(四)所示證人林哲賢之購毒邀
      約後，旋聯繫被告吳紘暘並徵得吳紘暘同意後，由吳紘暘
      親自於99年2 月6 日晚上11時許，在高雄縣鳳山市陸軍官
      校附近某處，交付數量不詳之甲基安非他命予林哲賢，並
      當場收受林哲賢所支付之價金1,000 元之事實，業據證人
      即被告陳建宇於本院審理時證稱：林哲賢要向吳紘暘購買
      甲基安非他命，因其當時在橋頭，懶得跑，就叫吳紘暘拿
      甲基安非他命給林哲賢，後來林哲賢有吳紘暘的電話等語
      明確（參本院一卷第200 ～201 頁）；且觀之被告陳建宇
      所持用之上開販毒用手機分別與被告吳紘暘、證人林哲賢
      所持用之0000000000號、0000000000號手機聯絡之通話內
      容：「陳建宇（小邰）：那個賢哥有打給我呢... 他也是
      那個啊，兩千五的啊。」、「吳紘暘（肉仔）：喔，好啊
      ... 你就先問他一下啊，這樣我才知道工作要怎麼做。」
      、「陳建宇：好啦好啦我問他。」；「陳建宇：賢哥吼，
      ... 你包括上次要一起還還是怎樣？」、「林哲賢（賢哥
      ）：對啊。」、「陳建宇：好啊好啊，那我打電話去講一
      下。」；「陳建宇：你跟他（吳紘暘）說，他（林哲賢）
      要包括上次的一起還啦... 你們要出門的時候打電話跟他
      （林哲賢）講一下。」、「吳紘暘（小弟代接）：好好好
      。」；「陳建宇：我會叫我老闆（吳紘暘）拿過去，他要
      出門的時候會打給你。」、「林哲賢：那我在等他電話，
      他會跟我說地方就對了？」、「陳建宇：對對對... 我現
      在在橋頭這裡，我在忙。」、「林哲賢：我想說怎麼會變
      成他勒。」；「吳紘暘：那個賢哥電話幾號？」、「陳建
      宇：0000000000。」、「吳紘暘：喂，小邰喔... 處理好
      了喔。」、「陳建宇：好啦。」，有上開販毒用手機之通
      訊監察譯文在卷可佐（參本院二卷第82～85頁），足證被
      告陳建宇證稱該次係由被告吳紘暘親自與證人林哲賢交易
      之情，誠屬信而有徵，並與監聽譯文呈現之客觀事實相符
      ；從而，被告吳紘暘、陳建宇有事實欄二、(四)所示販賣1,
      000 元之甲基安非他命予證人林哲賢之事實，堪可認定。
    3.另被告陳建宇接獲事實欄二、(五)所示證人林哲賢之購毒邀
      約後，旋聯繫被告吳紘暘並徵得吳紘暘同意後，由吳紘暘
      親自於99年2 月10日晚上9 時13分後某時許，在高雄縣鳳
      山市陸軍官校附近某處，交付數量不詳之甲基安非他命予
      林哲賢，並當場收受林哲賢所支付之價金2,000 元等情，
      業據證人即被告陳建宇於本院審理時證述如前（參本院一
      卷第200 ～201 頁）；且觀之被告陳建宇所持用之上開販
      毒用手機與被告吳紘暘、證人林哲賢所持用之0000000000
      號、0000000000號手機聯絡之通話內容：「林哲賢（賢哥
      ）：喂，小邰喔... 半半。」、「陳建宇（小邰）：好好
      好，這樣我在聯絡一下... 出門我在叫他（吳紘暘）打給
      你。」、「林哲賢：好。」；「吳紘暘（肉仔）：喂？怎
      樣？」、「陳建宇：賢哥啦... 看你要不要順便拿過去。
      」、「吳紘暘：好啦。」、「陳建宇：嗯，啊你要過去在
      打給他。」、「吳紘暘：喔，我忘記號碼了，幾號啊？」
      、「陳建宇：0000000000。」、「吳紘暘：二伍的嘛？」
      、「陳建宇：對。」，有上開販毒用手機之通訊監察譯文
      在卷可佐（參本院二卷第87～88頁），足證被告陳建宇證
      稱該次係由被告吳紘暘親自與證人林哲賢交易之情，誠屬
      信而有徵，並與監聽譯文呈現之客觀事實相符，從而，被
      告吳紘暘、陳建宇有事實欄二、(五)所示販賣2,000 元之甲
      基安非他命予證人林哲賢之事實，亦堪認定。
    4.再被告陳建宇接獲事實欄二、(六)所示證人林哲賢之購毒邀
      約後，旋聯繫被告吳紘暘並徵得吳紘暘同意後，被告陳建
      宇即前往被告吳紘暘住處拿取甲基安非他命，再前往指定
      地點交付甲基安非他命予林哲賢，並當場收受林哲賢所支
      付之價金2,000 元等情，業據證人即被告陳建宇於本院審
      理時證稱：該次係其向吳紘暘拿甲基安非他命給林哲賢等
      語（參本院一卷第202 頁）；且觀之被告陳建宇所持用之
      上開販毒用手機與被告吳紘暘、證人林哲賢所持用之0000
      000000號、0000000000號手機聯絡之通話內容：「林哲賢
      （賢哥）：我今天就休息了，你有方便嗎？...半半。」
      、「陳建宇（小邰）：要拿過去哪裡給你？」、「林哲賢
      ：我人都在鳳山。」、「陳建宇：不然我等一下出門的時
      候打給你... 我現在在我朋友這裡... 我還要先騎過去林
      園... 我出門沒在帶的。」、「林哲賢：不然就不要太久
      啦。」；「陳建宇：賢哥要工作喔... 現在。」、「吳紘
      暘：現在？信仔的車子信仔要開走了。」、「陳建宇：我
      現在馬上過去啊... 不然你就打給賢哥，一樣二五啊。」
      、「吳紘暘：一樣二五嗎？他上次三百有跟你說嗎？」、
      「陳建宇：他沒說呢。」、「吳紘暘：那沒關係，我在跟
      他說。」，有上開販毒用手機之通訊監察譯文在卷可佐（
      參本院二卷第90～91頁），足證被告陳建宇證稱該次係先
      聯繫被告吳紘暘並徵得吳紘暘同意後，再前往被告吳紘暘
      住處拿取甲基安非他命販賣予林哲賢等情，誠屬信而有徵
      ，並與監聽譯文呈現之客觀事實相符，從而，被告吳紘暘
      、陳建宇有事實欄二、(六)所示販賣2,000 元之甲基安非他
      命予證人林哲賢之事實，亦可認定。
    5.被告陳建宇接獲事實欄二、(七)所示證人林哲賢之購毒邀約
      後，旋聯繫被告吳紘暘並徵得吳紘暘同意後，被告陳建宇
      即前往被告吳紘暘住處拿取甲基安非他命，再前往大東醫
      院交付甲基安非他命予林哲賢，並當場收受林哲賢所支付
      之價金2,500 元等情，業據證人即被告陳建宇於本院審理
      時證稱：該次係其告訴吳紘暘要拿甲基安非他命給林哲賢
      ，吳紘暘有說昨天哪裡會被警察查緝很危險，譯文中「老
      闆」就是指吳紘暘等語明確（參本院一卷第202 頁）；且
      觀之被告陳建宇所持用之上開販毒用手機與被告吳紘暘、
      證人林哲賢所持用之0000000000號、0000000000號手機聯
      絡之通話內容：「林哲賢（賢哥）：你沒有幫我跟你老闆
      講一下... 他昨天跟我說的那裡（鳳山博愛路）很危險
      ... 等一下他到了會打給我嗎？」、「陳建宇（小邰）：
      對對對，也是一樣二五的嗎？」、「林哲賢：對。」、「
      陳建宇：今天可能是我拿過去因為我剛好在這裡要出去。
      」；「陳建宇：我現在順便拿過去給賢哥。」、「吳紘暘
      （肉仔）：你現在過去賢哥那裡結束後，都好啦，你覺得
      加油站好嗎？」、「陳建宇：好啊好啊」；「陳建宇：賢
      哥我到了喔。」、「林哲賢：大東醫院。」；「吳紘暘：
      你現在人在哪裡？」、「陳建宇：我現在在等賢哥。」、
      「吳紘暘：你不要在路邊等賢哥很危險。」、「陳建宇：
      我知道，我差不多在10分鐘會到加油站。」，有上開販毒
      用手機之通訊監察譯文在卷可佐（參本院二卷第93～96頁
      ），足證被告陳建宇證稱該次係先聯繫被告吳紘暘並徵得
      吳紘暘同意後，再前往被告吳紘暘住處拿取甲基安非他命
      販賣予林哲賢等情，誠屬信而有徵，並與監聽譯文呈現之
      客觀事實相符，從而，被告吳紘暘、陳建宇有事實欄二、
      (七)所示販賣2,500 元之甲基安非他命予證人林哲賢之事實
      ，足堪認定。
    6.被告陳建宇接獲事實欄二、(七)所示證人林哲賢之購毒邀約
      ，並取得被告吳紘暘之同意後，旋即前往被告吳紘暘住處
      拿取甲基安非他命，再前往鳳山市中正預校交付甲基安非
      他命予林哲賢之事實，業據證人即被告陳建宇迭於偵查、
      本院審理時均證述如前，並有被告陳建宇所持用之上開販
      毒用手機之監聽譯文在卷可佐（參本院二卷第98～99頁）
      ，且證人即被告陳建宇上開所證事實又恰與被告吳紘暘於
      偵查中自白：98年年底開始販賣安非他命，藥腳如果需要
      就打電話給陳建宇，我再將毒品拿給陳建宇賣給藥腳，我
      們是一起賣的，販賣毒品所得會平均分配等語（參偵卷第
      26頁），均若合符節；從而，被告吳紘暘、陳建宇有事實
      欄二、(八)所示販賣1,000 元之甲基安非他命予證人林哲賢
      之事實，實堪認定。
    7.小結：綜上所述，被告吳紘暘、陳建宇於事實欄二、(四)(五)
      (六)(七)(八)所示時、地，分別販賣事實欄二、(四)(五)(六)(七)(八)所示
      價格及數量之甲基安非他命予林哲賢，並當場收受林哲賢
      所支付之價金等情均事證明確，其2 人上開犯行均堪認定
      。
  (五)被告吳紘暘、陳建宇事實欄二、(九)(十)(十一)(十二)(十三)(十四)有罪部分：
    1.證人薛駿逸之綽號為「判官」，並持用0000000000號行動
      電話門號之事實，業據證人薛駿逸於偵查、本院審理時證
      述在卷（參偵卷第200 頁、本院一卷第186 頁）；又被告
      陳建宇於事實欄二、(九)(十)(十一)(十二)(十三)(十四)所示時、地，分別販賣
      25,000元、12,000元、20,000元、5,000 元、18,000元、
      15,000元之甲基安非他命予證人薛駿逸，並收受薛駿逸所
      支付之價金等情，業據被告陳建宇迭於偵查、本院審理時
      均坦承不諱，核與證人薛駿逸於偵查、本院審理時之證述
      相符（參偵卷第200 ～202 頁，本院一卷第185 ～188 頁
      ）；又與被告陳建宇上開販毒用手機與證人薛駿逸所持用
      0000000000號手機聯絡之通話內容均相合（參本院二卷第
      101 ～117 頁），堪可認定。
    2.至起訴書附表編號10～14固記載被告吳紘暘、陳建宇事實
      欄二、(十)至(十四)之犯行，係分別以25,000元、18,000元、25
      ,000元、25,000元及不詳之價格販賣甲基安非他命予證人
      薛駿逸等語。惟查，觀之被告陳建宇所持用之上開販毒用
      手機與證人薛駿逸所持用之0000000000號手機聯絡之通話
      內容及證人薛駿逸於本院審理時之證述，其中事實欄二、
      (十)部分：「陳建宇（小邰）：你看他那邊現在多少，我們
      現在拿過去給他。」、「薛駿逸（朋友代接）：1 萬2 、
      3 。」，經本院詢問證人薛駿逸此次交易金額，證人薛駿
      逸證稱：98年10月14日當天是購買12,000元之甲基安非他
      命等語（參本院一卷第187 頁）；事實欄二、(十一)部分：「
      陳建宇：要出發了，你現在那邊錢多少？」、「薛駿逸（
      判官）：就剛跟你講的18啊。」、「陳建宇：沒辦法湊到
      2 塊喔。」、「薛駿逸：2 萬喔。」、「陳建宇：我現在
      過去就是有2 塊就對了。」、「薛駿逸：嗯。」，經本院
      詢問證人薛駿逸此次交易金額，證人薛駿逸證稱：98年10
      月16日上午11時13分該次是購買2 萬元之甲基安非他命等
      語（參本院一卷第187 頁）；事實欄二、(十二)部分：「陳建
      宇：五千那邊快有了嗎？」、「薛駿逸：五千我快要有了
      。」、「陳建宇：好，那我等一下要過去我會打給你。」
      ，經本院詢問證人薛駿逸此次交易金額，證人薛駿逸證稱
      ：98年10月16日晚上6 時3 分該次是購買5,000 元之甲基
      安非他命等語（參本院一卷第187 頁）；事實欄二、(十三)部
      分：「陳建宇：你是不是有打過來？」、「薛駿逸：沒有
      ，這邊1 萬8 ，請陳建宇準備一下。」，經本院詢問證人
      薛駿逸此次交易金額，證人薛駿逸證稱：98年10月17日晚
      上該次是購買18,000元之甲基安非他命等語（參本院一卷
      第187 頁）；事實欄二、(十四)部分：「陳建宇：你現在那邊
      多少？」、「薛駿逸：我這邊現在15。」、「陳建宇：湊
      看看有沒有2 萬3 ，你湊湊看... 這樣我就是先拿一半給
      你。」、「薛駿逸：嘿，你先拿一半過來，沒有關係。」
      、「陳建宇：好，我拿過去。」，經本院詢問證人薛駿逸
      此次交易金額，證人薛駿逸證稱：98年10月22日該次是購
      買15,000元之甲基安非他命等語（參本院一卷第187 頁）
      ；是由證人薛駿逸上開所證及監聽譯文內容所示，足徵被
      告吳紘暘、陳建宇事實欄二、(十)至(十四)之犯行，係分別以12
      ,000元、20,000元、5,000 元、18,000元及15,000元之價
      格分別販賣甲基安非他命予證人薛駿逸，此節之認定亦與
      被告陳建宇於本院審理時供稱：「（審判長問：薛駿逸每
      次跟你購買甲基安非他命的價格是否以通訊譯文中所述為
      準？）是。」等語相符，是起訴書此部分記載有誤，應予
      更正。
    3.又被告陳建宇於事實欄二、(九)至(十四)所示時間接獲薛駿逸之
      購毒邀約後，即前往被告吳紘暘住處拿取甲基安非他命，
      再分別前往事實欄二、(九)至(十四)所示地點交付甲基安非他命
      予薛駿逸之事實，業據證人即被告陳建宇於本院審理時證
      稱：起訴書附表編號9 ～14所述每次賣給薛駿逸之模式，
      都是先跟吳紘暘講，再跟吳紘暘拿毒品賣給薛駿逸，販毒
      所得之後再拿給吳紘暘，吳紘暘再分給其等語（參本院一
      卷第205 頁），經核與證人薛駿逸於警詢、本院審理時證
      稱：其所購買之毒品係吳紘暘叫陳建宇送過來的，在98年
      10月6 日向陳建宇購買毒品之前，就已經知道陳建宇所販
      賣之毒品係從老闆也就是吳紘暘處取得，陳建宇曾經向其
      表示過吳紘暘係其老闆，且其中一、二次係被告吳紘暘、
      陳建宇一起開車拿甲基安非他命給其等語相符（參警一卷
      第19頁，本院一卷第185 ～191 頁），再參以被告陳建宇
      所持用之上開販毒用手機於98年10月8 日晚上9 時46分與
      證人薛駿逸所持用之0000000000號手機聯絡之通話內容：
      「薛駿逸（判官）：我先拿6 仟給你。」「陳建宇（小邰
      ）：還差1 張就對了。」、「薛駿逸：嘿啊，我回來打給
      你。」、「陳建宇：還是我過去載你」、「薛駿逸：你開
      車喔？」、「陳建宇：嘿啊，因為我大哥現在要回帳給人
      ，不夠阿。」、「薛駿逸：是喔，OK。」，有薛駿逸所持
      用之0000000000號手機之通訊監察譯文在卷可佐（參本院
      二卷第102 頁），而譯文中所稱「大哥」係指陳建宇老闆
      即吳紘暘之情，亦據證人薛駿逸於本院審理時證述在卷（
      參本院一卷第186 頁），且被告吳紘暘確曾於98年10月16
      日中午12時56分後某時許，駕駛5383-WS 號自小客車與被
      告陳建宇一同前往薛駿逸位在高雄市○○區○○街15號住
      處，由陳建宇交付數量不詳之甲基安非他命予薛駿逸之情
      ，有卷附蒐證照片在卷可憑（參警二卷第17 1～176 頁）
      ，足證證人即被告陳建宇、證人薛駿逸上開所證與被告吳
      紘暘共同販毒予薛駿逸等事實，當屬非虛，並與被告吳紘
      暘於偵查中之自白等情均相符；從而，被告吳紘暘、陳建
      宇有事實欄二、(九)至(十四)所示販賣甲基安非他命予證人薛駿
      逸共6 次之事實，亦堪認定。
  (六)被告吳紘暘、陳建宇事實欄二、(十五)有罪部分：
    1.綽號「亮哥」之真實姓名為張志鴻，於99年2 月14日案發
      時係持用0000000000號行動電話門號之事實，業據被告陳
      建宇於警詢時供述在卷（參警五卷第43～45頁），而被告
      陳建宇於事實欄二、(十五)所示時、地，販賣43,000元之甲基
      安非他命予綽號「亮哥」之張志鴻，並當場收受張志鴻所
      支付之價金43,000元等情，業據被告陳建宇迭於偵查、本
      院審理時均自白不諱，且被告陳建宇上開自白又與其以上
      開販毒用手機與張志鴻所持用0000000000號手機聯絡之通
      話內容均相合，有通訊監察譯文1 份在卷可查（參本院二
      卷第120 ～125 頁），是此部分之事實，堪可認定。
    2.又被告陳建宇於事實欄二、(十五)所示時間接獲張志鴻之購毒
      邀約後，旋聯繫被告吳紘暘並徵得吳紘暘同意該交易數量
      及金額後，被告陳建宇即在不詳處所收受吳紘暘所交付之
      甲基安非他命，再前往事實欄二、(十五)所示地點交付甲基安
      非他命予張志鴻，此次交易扣除購毒成本獲利3,000 元之
      事實，業據證人即被告陳建宇於本院審理時證述明確（參
      本院一卷第203 ～204 頁），且觀之被告陳建宇以上開販
      毒用手機與被告吳紘暘、購毒者張志鴻所持用0000000000
      號、0000000000號手機聯絡之通話內容：「吳紘暘（肉仔
      ）：你有跟他（亮哥）拿錢了嗎？」、「陳建宇（小邰）
      ：沒有呢，他要馬上解決的呢。」、「吳紘暘：你先拿這
      裡的，不用拿到半台，拿一些讓他試，可以的話就收錢給
      我。」、「陳建宇：好，我馬上問他看看。」；「陳建宇
      ：亮哥還是我先拿一個小的先讓你們試試看？你們可以的
      話，我打電話過去我們老闆那邊拿全部給你們，因為他說
      現在危險，不讓我全部帶出來這樣。」、「張志鴻（亮哥
      ）：你不是說如果可以的話，就要解決了嗎？如果你這樣
      的會不會變成不一樣的？」、「陳建宇：不會不會，我敢
      保證不會。」、「張志鴻：那這樣你拿來看看啊。」、「
      陳建宇：那我就先拿一個小的過去讓你們試看看這樣？」
      、「張志鴻：好好OK。」；「陳建宇：好了，先拿一個小
      的，我現在過去拿。」、「吳紘暘：阿他（張志鴻）確定
      好的話，你就不用在過來，我就打電話給筒兄，叫他拿給
      你，你就在那邊交錢給他就好。」；「陳建宇：亮哥我到
      了。」、「張志鴻：你走進來，我打電話下去。」；「吳
      紘暘：你報多少阿？要讓我知道阿。」、「陳建宇：我報
      43。」、「吳紘暘：等一下有人會拿給你，你拿40給別人
      阿。」、「陳建宇：40喔？」、「吳紘暘：對阿，你另外
      三張是我們要分的阿... 你就等一下拿40給筒兄，筒兄會
      拿9 跟1 給你啦。」；「陳建宇：亮哥你可以下來樓下等
      我？」、「張志鴻：趕時間喔？」、「陳建宇：對阿。」
      、「張志鴻：我跟你說一下，重量不夠呢... 你拿一錢的
      那個只有3.7 ，包括袋子3.7 喔。」、「陳建宇：都不夠
      喔，我打電話回去跟他說一下。」；「陳建宇：說不夠，
      37而已包括袋子37而已。」、「吳紘暘：好啊好啊，我在
      補給你阿。」、「陳建宇：那我跟他說下一次在補給他了
      。」，有上開販毒用手機之通訊監察譯文在卷可佐（參本
      院二卷第119 ～126 頁），足證被告陳建宇證稱該次係先
      聯繫被告吳紘暘並徵得吳紘暘同意後，即前往不詳處所收
      受吳紘暘所交付之甲基安非他命，再前往事實欄二、(十五)所
      示地點交付甲基安非他命予張志鴻，此次交易並獲利3,00
      0 元之情，應屬可信，並與監聽譯文呈現之客觀事實相符
      ，又與被告吳紘暘於偵查中之自白等情相合，從而，被告
      吳紘暘、陳建宇有事實欄二、(十五)所示販賣43,000元之甲基
      安非他命予「亮哥」即張志鴻之事實，足堪認定。
  (七)至證人即被告陳建宇於本院審理中先證稱：先前於警詢、偵
    查中陳述與吳紘暘共同販賣一事是不實在的，因為吳紘暘在
    其沒錢時還向其催討債務，其內心不爽才誣陷吳紘暘，實際
    上其係與吳紘暘合資購買毒品，販賣給證人的毒品係由其分
    得之毒品中販賣，與吳紘暘無涉云云（參本院一卷第193 ～
    198 頁）。惟被告陳建宇於本院移審時先供稱：因其住院沒
    錢繳醫藥費，向吳紘暘催討先前積欠其之債務，但吳紘暘置
    之不理，故其生氣所以才誣陷吳紘暘云云（參本院一卷第30
    ～31頁），此已與被告陳建宇上開所證不同，且借款予他人
    及向他人借款，乃顯然不同之二事，衡情證人即被告陳建宇
    當無混淆之虞，故其上開所述，前後差異極大，自難採信；
    況證人即被告陳建宇於警詢、偵查已多次證述明白其與被告
    吳紘暘以上開販毒模式共同販賣毒品予如上所述之證人曾正
    雄等人之事實，且其證述內容又恰與被告吳紘暘於偵查中之
    自白相符，果被告陳建宇係設詞攀誣被告吳紘暘，其證述內
    容又豈會與被告吳紘暘偵查中之自白剛好相符？再參以被告
    陳建宇於接獲如上所述之證人曾正雄等人之購毒邀約後，均
    有與被告吳紘暘聯繫之情，有被告陳建宇上開販毒用手機之
    通訊監察譯文在卷可憑，已如前述，足徵證人陳建宇於本院
    審理時後改證稱：其與吳紘暘販毒的模式是，購毒者先撥打
    其上開販毒用手機說要買多少錢之毒品，其再與吳紘暘聯絡
    ，經吳紘暘同意價格及數量後，再向吳紘暘拿毒品過去給購
    毒者，賺得之利潤則由吳紘暘分配，所以毒品都是放在吳紘
    暘處而非其保管，其剛才會改口是因為今天早上吳紘暘以「
    我報你賺錢，你卻咬我，等我交保出去你就完了」等語威脅
    ，要其以金錢糾紛為由方誣陷吳紘暘等語迴護吳紘暘，實際
    上此部分是不實在的等語（參本院一卷第204 ～205 頁），
    方屬實情，是被告陳建宇於審理中經被告吳紘暘辯護人詢問
    時所為之上揭證述，顯係基於被告吳紘暘之開庭前之脅迫而
    為之迴護之詞，自不足採。
  (八)被告吳紘暘又辯稱：其係與被告陳建宇合資購買毒品，陳建
    宇販毒之事其均不知情，其偵查中之自白係因害怕且為求交
    保方為虛偽陳述云云。然被告吳紘暘與陳建宇以如事實欄二
    、(一)至(十五)所示販毒模式，共同販賣甲基安非他命予證人曾正
    雄、蕭志偉、楊峻豪、林哲賢、薛駿逸、張志鴻等人之事實
    ，業據本院認定如前，並詳細勾稽認定其共同販賣甲基安非
    他命所憑之證據及理由，且被告吳紘暘倘僅係與被告陳建宇
    合資購買毒品而已，又何以被告陳建宇販賣毒品予證人曾正
    雄等人時，均有與被告吳紘暘聯繫拿取毒品並報價之通訊監
    察譯文？故被告吳紘暘上開所辯，與事實即有不符；況被告
    吳紘暘於99年3 月30日偵查訊問之過程中，不僅回話語調正
    常，多能切中題意並迅速回答，應答順暢，聲音中氣十足，
    無身體不適或毒癮發作之情況一節，業據本院勘驗屬實，有
    勘驗筆錄1 份在卷可考（參本院一卷第147 ～152 頁），自
    難認被告吳紘暘之自白有何非出於真意之情況，且如係為求
    交保而隨意附和，衡情被告吳紘暘所述亦不可能與被告陳建
    宇所述及監聽譯文所呈現之客觀事實恰好相符，故被告吳紘
    暘上開所辯，應係事後卸責之詞，不足採信。
  (九)查政府為維護人民健康及社會秩序，對於非法販賣安非他命
    之行為查緝甚嚴，非可公然為之，況甲基安非他命之價格昂
    貴，取得不易，凡為販賣之不法勾當者，茍無利可圖，應無
    甘冒查緝法辦重刑之危險，平白無端為該買賣之工作，是其
    販入之價格必較售出之價格低廉，而有從中賺取買賣差價牟
    利之意圖及事實，應屬合理之認定。本件除事實欄二、(十五)所
    示犯行，係以40,000元之價格販入毒品，而以43,000元之價
    格販予「亮哥」張志鴻，預計可獲利3,000 元，因而明確得
    悉被告吳紘暘、陳建宇此次營利販賣之意圖及所得外，其餘
    被告吳紘暘、陳建宇上開事實欄二、(一)至(十四)等各次販賣第二
    級毒品犯行，雖無從知悉其利得之實際數字，然揆諸前開說
    明，倘被告吳紘暘、陳建宇若無利可得，又豈會甘冒重刑之
    風險，將毒品販售並交付毒品予事實欄二所示之各人？再參
    諸被告吳紘暘於偵查中自承：其與陳建宇是一起賣的，販賣
    毒品所得會平均分配等語（參偵卷第26頁）、被告陳建宇於
    本院審理時亦供稱：其收錢後交給吳紘暘，吳紘暘在分錢給
    其，不一定分一半，看吳紘暘分配等語（參本院一卷第204
    頁），足徵被告吳紘暘、陳建宇販賣毒品確有利潤足以平分
    ，從而、被告吳紘暘、陳建宇上開販賣第二級毒品之所為，
    確均有牟利意圖一節，應可認定。另被告吳紘暘、陳建宇既
    同有上開販賣第二級毒品之犯意聯絡，其2 人自應就此負共
    同正犯之責，自不待言。
  (十)綜上所述，本件事證明確，被告吳紘暘、陳建宇共同於事實
    欄二、(一)至(十五)所示時、地、價格，分別販賣第二級毒品予曾
    正雄、蕭志偉、楊峻豪、林哲賢、薛駿逸、「亮哥」張志鴻
    等人共15次之事實，均堪以認定。
二、論罪、科刑：
  (一)按毒品危害防制條例業於98年5 月20日修正公布，針對當次
    公布之修正條文，未另訂施行日期，而原毒品危害條例條例
    第36條所規定：「本條例自公布後六個月施行。」，核其所
    稱「本條例」係指係92年7 月9 日修正公布之該條例，並非
    指98年5 月20日公布之部分修正條文；且參諸98年5 月20日
    修正公布之毒品危害防制條例第17條規定：「犯第4 條至第
    8 條、第10條或第11條之罪，供出毒品來源，因而查獲其他
    正犯或共犯者，減輕或免除其刑。犯第4 條至第8 條之罪於
    偵查及審判中均自白者，減輕其刑。」此條文之修正，對於
    本件在偵查及審判中自白販賣第二級毒品犯罪之被告陳建宇
    而言，當有即時適用之法律上利益，本院因認為98年5 月20
    日公布之毒品危害防制條例修正條文之生效日期不得依同條
    例第36條定之，而應參照中央法規標準法第13條對於法規生
    效施行日之基本規範，自公布日起第3 日即98年5 月22日發
    生效力。據此，被告吳紘暘、陳建宇上開販賣第二級毒品犯
    行，既均在98年5 月22日後所犯，應直接適用修正後毒品危
    害防制條例之規定，而無庸予以新舊法比較。
  (二)按甲基安非他命為毒品危害防制條例第2 條第2 項第2 款所
    稱之第二級毒品，非經許可，不得擅自持有或販賣。故核被
    告吳紘暘、陳建宇事實欄二、(一)至(十五)等所為，均係犯15次毒
    品危害防制條例第4 條第2 項之販賣第二級毒品罪。被告吳
    紘暘、陳建宇分別如事實欄二、(一)至(十五)所示持有第二級毒品
    甲基安非他命之低度行為，均為其後販賣甲基安非他命之高
    度行為所吸收，均不另論罪。被告吳紘暘、陳建宇上開15次
    販賣第二級毒品犯行，均有犯意聯絡及行為分擔，均應各論
    以共同正犯。被告吳紘暘、陳建宇所犯事實欄二所示共15罪
    ，犯意各別，行為互異，均應分論併罰。又被告吳紘暘前因
    施用毒品案件，經本院以97年度審簡字第5528號判決判處有
    期徒刑5 月確定，於98年2 月13日易科罰金執行完畢等情，
    有臺灣高等法院被告前案紀錄表1 份在卷可參，被告吳紘暘
    於有期徒刑執行完畢後5 年內，再故意犯本件有期徒刑以上
    之各罪，均為累犯，除法定刑為無期徒刑部分不得加重外，
    應各依刑法第47條第1 項之規定，於被告吳紘暘上開所犯各
    罪均加重其刑。再被告陳建宇於偵查、本院審理中均自白事
    實欄二、(一)至(十五)所示與被告吳紘暘共同犯販賣第二級毒品之
    犯行（參偵卷第25頁，本院一卷第204 ～205 頁），自應就
    此部分依毒品危害防制條例第17條第2 項之規定均減輕其刑
    。
  (三)爰審酌被告吳紘暘、陳建宇分別販賣第二級毒品等行為，不
    僅藉以謀圖暴利，且復殘害他人身心不淺，對於國家民族之
    發展有莫大之妨礙，所為實屬不該；惟念及被告吳紘暘、陳
    建宇2 人販賣第二級毒品之金額均尚非至鉅，顯非大盤交易
    之毒販，並審酌被告吳紘暘於本件販賣毒品犯行中，係基於
    主導之地位，惡性較重，被告陳建宇則係基於從屬之地位，
    惡性較輕，及其動機、目的、販賣毒品之金額、數量、所得
    利益等其他一切情狀，分別量處如主文所示之刑；另按刑法
    第51條數罪併罰定執行刑之立法方式，採限制加重原則，亦
    即非以累加方式定應執行刑，本院審酌被告吳紘暘、陳建宇
    所犯上開販賣第二級毒品等各罪，其犯罪時間均在98年10月
    至99年2 月間，且犯罪手法類似，如以實質累加之方式定應
    執行刑，則處罰之刑度顯將超過其行為之不法內涵，而違反
    罪責原則，及考量因生命有限，刑罰對被告造成之痛苦程度
    ，係隨刑度增加而生加乘效果，而非以等比方式增加，是則
    以隨罪數增加遞減其刑罰之方式，當足以評價被告行為之不
    法性之法理（即多數犯罪責任遞減原則），就被告吳紘暘、
    陳建宇分別定其2 人之應執行刑如主文所示。
三、沒收部分：
  (一)事實欄二、(一)至(十五)所示販賣第二級毒品之所得，係被告吳紘
    暘與陳建宇共同所犯，基於共犯責任共同法理，且為避免執
    行時發生重複沒收之情形，上開所得財物雖未經扣案，仍應
    依同條例第19條第1 項規定，分別於被告吳紘暘、陳建宇上
    開所犯各罪項下宣告連帶沒收，如全部或一部不能沒收時，
    以被告吳紘暘、陳建宇之財產連帶抵償之。
  (二)扣案如附表三編號7 ～10及附表四編號1 所示甲基安非他命
    ，因數量稀少，且重量均未一致，另觀其查獲時間係99年3
    月29日，距被告吳紘暘、陳建宇上開販賣第二級毒品予證人
    曾正雄等人之時點已相隔至少1 個半月以上，衡情顯非被告
    吳紘暘、陳建宇用以販賣第二級毒品予事實欄二、(一)至(十五)所
    示各證人所用之物，自與本件被告吳紘暘、陳建宇販賣第二
    級毒品之犯行均無涉，是上開物品雖屬違禁物，然依主刑與
    從刑不可分之原則，本院爰不於本件有罪判決之主刑下宣告
    沒收。
  (三)附表三編號1 所示易利信牌之手機1 支（內含0000000000號
    SIM 卡1 張），被告吳紘暘雖供稱係其所有，然本件並無監
    聽譯文或其他證據證明被告吳紘暘有使用該門號之手機為前
    揭販賣第二級毒品犯行，自與本件被告吳紘暘、陳建宇販賣
    第二級毒品之犯行無涉，爰不予以宣告沒收。另附表三編號
    2 所示0000000000號SIM 卡，雖係被告吳紘暘犯事實欄二、
    (二)(三)所示販賣第二級毒品犯行所用之物，然被告吳紘暘既否
    認係其所有，且查無證據足認上開SIM 卡係本件被告吳紘暘
    所申設，基於罪疑唯輕原則，亦不為沒收之諭知。
  (四)附表三編號2 ～5 、11所示之手機、SIM 卡、記憶卡等物（
    除門號0000000000號以外），被告吳紘暘供稱非其所有（參
    本院一卷第73、227 頁），且無監聽譯文或其他證據證明上
    開物品與被告吳紘暘前揭販賣第二級毒品犯行有關，爰不予
    以宣告沒收；另附表三編號6 所示現金3,300 元，距被告吳
    紘暘、陳建宇上開販賣毒品之時點已相隔至少1 個半月以上
    ，衡情顯非被告吳紘暘、陳建宇用以販賣第二級毒品予事實
    欄二、(一)至(十五)所示各證人所得之財物，爰亦不予宣告沒收；
    附表三編號12所示電子磅秤，非被告吳紘暘所有，業據被告
    吳紘暘於本院審理時供承在卷（參本院一卷第227 頁），且
    亦查無證據證明被告吳紘暘、陳建宇有使用該電子磅秤分裝
    毒品予事實欄二、(一)至(十五)所示之證人曾正雄等人，是此部分
    亦不予以宣告沒收；又附表三編號13～16所示之物，與本案
    似無關聯，亦非違禁物，又被告吳紘暘供稱非其所有（參本
    院一卷第227 頁），附表三編號17、18所示之物，為被告吳
    紘暘另案施用毒品所用之物，核與其所犯事實欄二所示與陳
    建宇共同販賣第二級毒品罪均無關，又該物品業經本院以99
    年度審簡字第2946號刑事簡易判決宣告沒收在案，是上開物
    品本院均不予宣告沒收。
  (五)附表四編號2 所示易利信牌手機1 支，被告陳建宇供稱非其
    所有（參本院一卷第227 、229 頁），且無監聽譯文或其他
    證據證明上開物品與被告陳建宇前揭販賣第二級毒品犯行有
    關，爰不予以宣告沒收。
  (六)另被告吳紘暘持以犯事實欄二、(一)(四)(五)(六)(七)(十五)所示犯行所使
    用之0000000000號、0000000000號等行動電話門號，並未扣
    案，且被告吳紘暘亦否認該門號係其所有，此外又查無證據
    足認上開門號係本件被告吳紘暘所申設，基於罪疑唯輕原則
    ，亦不予以宣告沒收。
據上論斷，應依刑事訴訟法第299 條第1 項前段，毒品危害防制
條例第4 條第2 項、第17條第2 項、第19條第1 項，刑法第11條
、第28條、第47條第1 項、第51條第5 款、第9 款，判決如主文
。
本案經檢察官陳登燦到庭執行職務。
中    華    民    國    99    年    11    月    18    日
                  刑事第十五庭  審判長法  官    莊珮君
                                      法  官    吳佳樺
                                      法  官    王俊彥
如不服本判決應於收受判決後10日內向本院提出上訴書狀，並應
敘述具體理由。其未敘述上訴理由者，應於上訴期間屆滿後20日
內向本院補提理由書(均須按他造當事人之人數附繕本)「切勿逕
送上級法院」。
以上正本證明與原本無異。
中    華    民    國    99    年    11    月    18    日
                                      書記官    黃園芳
┌──────────────────────────────────────┐
│附表一：                                                                    │
├──────────────────────────────────────┤
│被告吳紘暘所犯各罪：                                                        │
├──┬─────┬────┬────────────────────────┤
│編號│ 所犯罪名 │犯罪事實│                主文及從刑欄                    │
├──┼─────┼────┼────────────────────────┤
│ 1  │共同販賣第│即事實欄│處有期徒刑柒年肆月，未扣案販賣第二級毒品所得新臺│
│    │二級毒品罪│二、(一)。│幣伍佰元與陳建宇連帶沒收，如全部或一部不能沒收時│
│    │          │        │，以其與陳建宇之財產連帶抵償之。                │
├──┼─────┼────┼────────────────────────┤
│ 2  │共同販賣第│即事實欄│處有期徒刑柒年捌月，未扣案販賣第二級毒品所得新臺│
│    │二級毒品罪│二、(二)。│幣陸仟伍佰元與陳建宇連帶沒收，如全部或一部不能沒│
│    │          │        │收時，以其與陳建宇之財產連帶抵償之。            │
├──┼─────┼────┼────────────────────────┤
│ 3  │共同販賣第│即事實欄│處有期徒刑柒年捌月，未扣案販賣第二級毒品所得新臺│
│    │二級毒品罪│二、(三)。│幣陸仟元與陳建宇連帶沒收，如全部或一部不能沒收時│
│    │          │        │，以其與陳建宇之財產連帶抵償之。                │
├──┼─────┼────┼────────────────────────┤
│ 4  │共同販賣第│即事實欄│處有期徒刑柒年肆月，未扣案販賣第二級毒品所得新臺│
│    │二級毒品罪│二、(四)。│幣壹仟元與陳建宇連帶沒收，如全部或一部不能沒收時│
│    │          │        │，以其與陳建宇之財產連帶抵償之。                │
├──┼─────┼────┼────────────────────────┤
│ 5  │共同販賣第│即事實欄│處有期徒刑柒年肆月，未扣案販賣第二級毒品所得新臺│
│    │二級毒品罪│二、(五)。│幣貳仟元與陳建宇連帶沒收，如全部或一部不能沒收時│
│    │          │        │，以其與陳建宇之財產連帶抵償之。                │
├──┼─────┼────┼────────────────────────┤
│ 6  │共同販賣第│即事實欄│處有期徒刑柒年肆月，未扣案販賣第二級毒品所得新臺│
│    │二級毒品罪│二、(六)。│幣貳仟元與陳建宇連帶沒收，如全部或一部不能沒收時│
│    │          │        │，以其與陳建宇之財產連帶抵償之。                │
├──┼─────┼────┼────────────────────────┤
│ 7  │共同販賣第│即事實欄│處有期徒刑柒年肆月，未扣案販賣第二級毒品所得新臺│
│    │二級毒品罪│二、(七)。│幣貳仟伍佰元與陳建宇連帶沒收，如全部或一部不能沒│
│    │          │        │收時，以其與陳建宇之財產連帶抵償之。            │
├──┼─────┼────┼────────────────────────┤
│ 8  │共同販賣第│即事實欄│處有期徒刑柒年肆月，未扣案販賣第二級毒品所得新臺│
│    │二級毒品罪│二、(八)。│幣壹仟元與陳建宇連帶沒收，如全部或一部不能沒收時│
│    │          │        │，以其與陳建宇之財產連帶抵償之。                │
├──┼─────┼────┼────────────────────────┤
│ 9  │共同販賣第│即事實欄│處有期徒刑捌年肆月，未扣案販賣第二級毒品所得新臺│
│    │二級毒品罪│二、(九)。│幣貳萬伍仟元與陳建宇連帶沒收，如全部或一部不能沒│
│    │          │        │收時，以其與陳建宇之財產連帶抵償之。            │
├──┼─────┼────┼────────────────────────┤
│ 10 │共同販賣第│即事實欄│處有期徒刑捌年，未扣案販賣第二級毒品所得新臺幣壹│
│    │二級毒品罪│二、(十)。│萬貳仟元與陳建宇連帶沒收，如全部或一部不能沒收時│
│    │          │        │，以其與陳建宇之財產連帶抵償之。                │
├──┼─────┼────┼────────────────────────┤
│ 11 │共同販賣第│即事實欄│處有期徒刑捌年肆月，未扣案販賣第二級毒品所得新臺│
│    │二級毒品罪│二、(十一)。│幣貳萬元與陳建宇連帶沒收，如全部或一部不能沒收時│
│    │          │        │，以其與陳建宇之財產連帶抵償之。                │
├──┼─────┼────┼────────────────────────┤
│ 12 │共同販賣第│即事實欄│處有期徒刑柒年捌月，未扣案販賣第二級毒品所得新臺│
│    │二級毒品罪│二、(十二)。│幣伍仟元與陳建宇連帶沒收，如全部或一部不能沒收時│
│    │          │        │，以其與陳建宇之財產連帶抵償之。                │
├──┼─────┼────┼────────────────────────┤
│ 13 │共同販賣第│即事實欄│處有期徒刑捌年，未扣案販賣第二級毒品所得新臺幣壹│
│    │二級毒品罪│二、(十三)。│萬捌仟元與陳建宇連帶沒收，如全部或一部不能沒收時│
│    │          │        │，以其與陳建宇之財產連帶抵償之。                │
├──┼─────┼────┼────────────────────────┤
│ 14 │共同販賣第│即事實欄│處有期徒刑捌年，未扣案販賣第二級毒品所得新臺幣壹│
│    │二級毒品罪│二、(十四)。│萬伍仟元與陳建宇連帶沒收，如全部或一部不能沒收時│
│    │          │        │，以其與陳建宇之財產連帶抵償之。                │
├──┼─────┼────┼────────────────────────┤
│ 15 │共同販賣第│即事實欄│處有期徒刑捌年拾月，未扣案販賣第二級毒品所得新臺│
│    │二級毒品罪│二、(十五)。│幣肆萬仟元與陳建宇連帶沒收，如全部或一部不能沒│
│    │          │        │收時，以其與陳建宇之財產連帶抵償之。            │
└──┴─────┴────┴────────────────────────┘
┌──────────────────────────────────────┐
│附表二：                                                                    │
├──────────────────────────────────────┤
│被告陳建宇所犯各罪：                                                        │
├──┬─────┬────┬────────────────────────┤
│編號│ 所犯罪名 │犯罪事實│                主文及從刑欄                    │
├──┼─────┼────┼────────────────────────┤
│ 1  │共同販賣第│即事實欄│處有期徒刑年捌月，未扣案販賣第二級毒品所得新臺│
│    │二級毒品罪│二、(一)。│幣伍佰元與吳紘暘連帶沒收，如全部或一部不能沒收時│
│    │          │        │，以其與吳紘暘之財產連帶抵償之。                │
├──┼─────┼────┼────────────────────────┤
│ 2  │共同販賣第│即事實欄│處有期徒刑年拾月，未扣案販賣第二級毒品所得新臺│
│    │二級毒品罪│二、(二)。│幣陸仟伍佰元與吳紘暘連帶沒收，如全部或一部不能沒│
│    │          │        │收時，以其與吳紘暘之財產連帶抵償之。            │
├──┼─────┼────┼────────────────────────┤
│ 3  │共同販賣第│即事實欄│處有期徒刑年拾月，未扣案販賣第二級毒品所得新臺│
│    │二級毒品罪│二、(三)。│幣陸仟元與吳紘暘連帶沒收，如全部或一部不能沒收時│
│    │          │        │，以其與吳紘暘之財產連帶抵償之。                │
├──┼─────┼────┼────────────────────────┤
│ 4  │共同販賣第│即事實欄│處有期徒刑年捌月，未扣案販賣第二級毒品所得新臺│
│    │二級毒品罪│二、(四)。│幣壹仟元與吳紘暘連帶沒收，如全部或一部不能沒收時│
│    │          │        │，以其與吳紘暘之財產連帶抵償之。                │
├──┼─────┼────┼────────────────────────┤
│ 5  │共同販賣第│即事實欄│處有期徒刑年捌月，未扣案販賣第二級毒品所得新臺│
│    │二級毒品罪│二、(五)。│幣貳仟元與吳紘暘連帶沒收，如全部或一部不能沒收時│
│    │          │        │，以其與吳紘暘之財產連帶抵償之。                │
├──┼─────┼────┼────────────────────────┤
│ 6  │共同販賣第│即事實欄│處有期徒刑年捌月，未扣案販賣第二級毒品所得新臺│
│    │二級毒品罪│二、(六)。│幣貳仟元與吳紘暘連帶沒收，如全部或一部不能沒收時│
│    │          │        │，以其與吳紘暘之財產連帶抵償之。                │
├──┼─────┼────┼────────────────────────┤
│ 7  │共同販賣第│即事實欄│處有期徒刑年捌月，未扣案販賣第二級毒品所得新臺│
│    │二級毒品罪│二、(七)。│幣貳仟伍佰元與吳紘暘連帶沒收，如全部或一部不能沒│
│    │          │        │收時，以其與吳紘暘之財產連帶抵償之。            │
├──┼─────┼────┼────────────────────────┤
│ 8  │共同販賣第│即事實欄│處有期徒刑年捌月，未扣案販賣第二級毒品所得新臺│
│    │二級毒品罪│二、(八)。│幣壹仟元與吳紘暘連帶沒收，如全部或一部不能沒收時│
│    │          │        │，以其與吳紘暘之財產連帶抵償之。                │
├──┼─────┼────┼────────────────────────┤
│ 9  │共同販賣第│即事實欄│處有期徒刑肆年貳月，未扣案販賣第二級毒品所得新臺│
│    │二級毒品罪│二、(九)。│幣貳萬伍仟元與吳紘暘連帶沒收，如全部或一部不能沒│
│    │          │        │收時，以其與吳紘暘之財產連帶抵償之。            │
├──┼─────┼────┼────────────────────────┤
│ 10 │共同販賣第│即事實欄│處有期徒刑肆年，未扣案販賣第二級毒品所得新臺幣壹│
│    │二級毒品罪│二、(十)。│萬貳仟元與吳紘暘連帶沒收，如全部或一部不能沒收時│
│    │          │        │，以其與吳紘暘之財產連帶抵償之。                │
├──┼─────┼────┼────────────────────────┤
│ 11 │共同販賣第│即事實欄│處有期徒刑肆年貳月，未扣案販賣第二級毒品所得新臺│
│    │二級毒品罪│二、(十一)。│幣貳萬元與吳紘暘連帶沒收，如全部或一部不能沒收時│
│    │          │        │，以其與吳紘暘之財產連帶抵償之。                │
├──┼─────┼────┼────────────────────────┤
│ 12 │共同販賣第│即事實欄│處有期徒刑年拾月，未扣案販賣第二級毒品所得新臺│
│    │二級毒品罪│二、(十二)。│幣伍仟元與吳紘暘連帶沒收，如全部或一部不能沒收時│
│    │          │        │，以其與吳紘暘之財產連帶抵償之。                │
├──┼─────┼────┼────────────────────────┤
│ 13 │共同販賣第│即事實欄│處有期徒刑肆年，未扣案販賣第二級毒品所得新臺幣壹│
│    │二級毒品罪│二、(十三)。│萬捌仟元與吳紘暘連帶沒收，如全部或一部不能沒收時│
│    │          │        │，以其與吳紘暘之財產連帶抵償之。                │
├──┼─────┼────┼────────────────────────┤
│ 14 │共同販賣第│即事實欄│處有期徒刑肆年，未扣案販賣第二級毒品所得新臺幣壹│
│    │二級毒品罪│二、(十四)。│萬伍仟元與吳紘暘連帶沒收，如全部或一部不能沒收時│
│    │          │        │，以其與吳紘暘之財產連帶抵償之。                │
├──┼─────┼────┼────────────────────────┤
│ 15 │共同販賣第│即事實欄│處有期徒刑肆年陸月，未扣案販賣第二級毒品所得新臺│
│    │二級毒品罪│二、(十五)。│幣肆萬仟元與吳紘暘連帶沒收，如全部或一部不能沒│
│    │          │        │收時，以其與吳紘暘之財產連帶抵償之。            │
└──┴─────┴────┴────────────────────────┘
┌────────────────────────────────────────┐
│附表三：                                                                        │
├──┬──────────────┬────┬───┬─────────────┤
│編號│        物品名稱            │  數量  │持有人│          備  註          │
├──┼──────────────┼────┼───┼─────────────┤
│ 1  │易利信G705型行動電話（序號：│  1 支  │吳紘暘│在吳紘暘高雄縣林園鄉○○路│
│    │00000000-000000-0 號，含門號│        │      │130 巷12號地下室停車場扣得│
│    │0000000000號SIM 卡1 張）    │        │      │                          │
├──┼──────────────┼────┼───┼─────────────┤
│ 2  │G-PLUS牌CT688 型行動電話（序│  1 支  │吳紘暘│在吳紘暘高雄縣林園鄉○○路│
│    │號：000000000000000 號，含門│        │      │130 巷12號地下室停車場扣得│
│    │號0000000000號、0000000000號│        │      │                          │
│    │SIM 卡各1 張）              │        │      │                          │
├──┼──────────────┼────┼───┼─────────────┤
│ 3  │三星SGH-C258型行動電話（序號│  1 支  │吳紘暘│在吳紘暘高雄縣林園鄉○○路│
│    │：000000-00-000000-0號，無  │        │      │130 巷12號地下室停車場扣得│
│    │SIM 卡）                    │        │      │                          │
├──┼──────────────┼────┼───┼─────────────┤
│ 4  │Wmobile 牌GM303 型行動電話（│  1 支  │吳紘暘│在吳紘暘高雄縣林園鄉○○路│
│    │序號：0000000000000000號，含│        │      │130 巷12號地下室停車場扣得│
│    │門號0000000000號SIM 卡1 張）│        │      │                          │
├──┼──────────────┼────┼───┼─────────────┤
│ 5  │門號：0000000000號 SIM 卡   │1 組（內│吳紘暘│在吳紘暘高雄縣林園鄉○○路│
│    │門號：0000000000號 SIM 卡   │含SIM 卡│      │130 巷12號地下室停車場扣得│
│    │卡號：0000000000000號 SIM 卡│3 張，記│      │                          │
│    │1 GB 記憶卡                 │憶卡1 張│      │                          │
│    │                            │）      │      │                          │
├──┼──────────────┼────┼───┼─────────────┤
│ 6  │現金（新臺幣）              │3,300 元│吳紘暘│在吳紘暘高雄縣林園鄉○○路│
│    │                            │        │      │130 巷12號地下室停車場扣得│
├──┼──────────────┼────┼───┼─────────────┤
│ 7  │甲基安非他命（毛重3.74公克）│  1 包  │吳紘暘│在吳紘暘高雄縣林園鄉○○路│
│    │                            │        │      │130 巷12號地下室停車場扣得│
├──┼──────────────┼────┼───┼─────────────┤
│ 8  │甲基安非他命（毛重0.39公克）│  1 包  │吳紘暘│在吳紘暘高雄縣林園鄉○○路│
│    │                            │        │      │130 巷12號11樓租屋處扣得  │
├──┼──────────────┼────┼───┼─────────────┤
│ 9  │甲基安非他命（毛重1.47公克）│  1 包  │吳紘暘│在吳紘暘高雄縣林園鄉○○路│
│    │                            │        │      │130 巷12號11樓租屋處扣得  │
├──┼──────────────┼────┼───┼─────────────┤
│ 10 │甲基安非他命（毛重2.49公克）│  1 包  │吳紘暘│在吳紘暘高雄縣林園鄉○○路│
│    │                            │        │      │130 巷12號11樓租屋處扣得  │
├──┼──────────────┼────┼───┼─────────────┤
│ 11 │SIM 卡（卡號：0000000000000 │  2 張  │吳紘暘│在吳紘暘高雄縣林園鄉○○路│
│    │號、0000000000000 號）      │        │      │130 巷12號11樓租屋處扣得  │
├──┼──────────────┼────┼───┼─────────────┤
│ 12 │電子磅秤                    │  1 台  │吳紘暘│在吳紘暘高雄縣林園鄉○○路│
│    │                            │        │      │130 巷12號11樓租屋處扣得  │
├──┼──────────────┼────┼───┼─────────────┤
│ 13 │小型夾鏈袋                  │ 1 大包 │吳紘暘│在吳紘暘高雄縣林園鄉○○路│
│    │                            │        │      │130 巷12號11樓租屋處扣得  │
├──┼──────────────┼────┼───┼─────────────┤
│ 14 │中型夾鏈袋                  │ 1 大包 │吳紘暘│在吳紘暘高雄縣林園鄉○○路│
│    │                            │        │      │130 巷12號11樓租屋處扣得  │
├──┼──────────────┼────┼───┼─────────────┤
│ 15 │記事本                      │  2 本  │吳紘暘│在吳紘暘高雄縣林園鄉○○路│
│    │                            │        │      │130 巷12號11樓租屋處扣得  │
├──┼──────────────┼────┼───┼─────────────┤
│ 16 │不明粉末（毛重1.11公克）    │  1 包  │吳紘暘│在吳紘暘高雄縣林園鄉○○路│
│    │                            │        │      │130 巷12號11樓租屋處扣得  │
├──┼──────────────┼────┼───┼─────────────┤
│ 17 │玻璃直管                    │  5 支  │吳紘暘│在吳紘暘高雄縣林園鄉○○路│
│    │                            │        │      │130 巷12號11樓租屋處扣得  │
├──┼──────────────┼────┼───┼─────────────┤
│ 18 │安非他命吸食器（玻璃球）    │  1 支  │吳紘暘│在吳紘暘高雄縣林園鄉○○路│
│    │                            │        │      │130 巷12號11樓租屋處扣得  │
└──┴──────────────┴────┴───┴─────────────┘
┌────────────────────────────────────────┐
│附表四：                                                                        │
├──┬──────────────┬────┬───┬─────────────┤
│編號│        物品名稱            │  數量  │持有人│          備  註          │
├──┼──────────────┼────┼───┼─────────────┤
│ 1  │甲基安非他命（少許）        │  1 盒  │陳建宇│在陳建宇高雄縣橋頭鄉○○路│
│    │                            │        │      │左邊巷5 之20號住處扣得    │
├──┼──────────────┼────┼───┼─────────────┤
│ 2  │易利信W980型行動電話（序號：│  1 支  │陳建宇│在陳建宇高雄縣橋頭鄉○○路│
│    │00000000-0000000-0號，無SIM │        │      │左邊巷5 之20號住處扣得    │
│    │卡）                        │        │      │                          │
└──┴──────────────┴────┴───┴─────────────┘
附錄本案論罪法條：
毒品危害防制條例第4 條
製造、運輸、販賣第一級毒品者，處死刑或無期徒刑；處無期徒
刑者，得併科新臺幣2 千萬元以下罰金。
製造、運輸、販賣第二級毒品者，處無期徒刑或7 年以上有期徒
刑，得併科新臺幣1 千萬元以下罰金。
製造、運輸、販賣第三級毒品者，處5 年以上有期徒刑，得併科
新臺幣7 百萬元以下罰金。
製造、運輸、販賣第四級毒品者，處3 年以上10年以下有期徒刑
，得併科新臺幣3 百萬元以下罰金。
製造、運輸、販賣專供製造或施用毒品之器具者，處1 年以上7
年以下有期徒刑，得併科新臺幣1 百萬元以下罰金。
前五項之未遂犯罰之。

司法院資訊處製作；財團法人民間司法改革基金會備份。
